【裁判字號】    95,交聲,57
【裁判日期】    950726
【裁判案由】    違反道路交通管理處罰條例
【裁判全文】
臺灣宜蘭地方法院交通事件裁定          95年度交聲字第57號
移送機  關  交通部公路總局臺北區監理所宜蘭監理站
異  議  人  乙○○
上列異議人即受處分人因違反道路交通管理處罰條例案件，對於
交通部公路總局臺北區監理所宜蘭監理站中華民國95年4月11日
所為之處分（原處分案號：宜監字第裁43-ACV523552號）聲明異
議，本院裁定如下：
    主  文
異議駁回。
    理  由
一、按汽車駕駛人有違反道路交通管理處罰條例之行為，經交通
    勤務警察制止時，拒絕停車接受稽查而逃逸者，除按各該規
    定處罰外，處新臺幣（下同）3,000元以上6,000元以下之罰
    鍰，並記違規點數1點，道路交通管理處罰條例第60條第1項
    、第63條第1項第1款分別定有明文。再按汽車違反道路交通
    管理事件而有下列情形之一，當場不能或不宜攔截製單舉發
    者，得對汽車所有人逕行舉發之：「四不服指揮稽查而逃逸
    ....。」，且按逕行舉發道路交通管理事件，經汽車所有人
    依通知單之應到案日期到案，並告知違規駕駛人之姓名、身
    分證統一編號及住址者，處罰機關應即另行通知違規駕駛人
    到案依法處理，逾應到案日期，處罰機關應依道路交通管理
    處罰條例第85條第3項規定處罰該汽車所有人，道路交通管
    理處罰條例第7條之2，違反道路交通管理事件統一裁罰基準
    及處理細則第24條，亦分別定有明文。
二、本件異議人即受處分人乙○○所有之車號EX-4215號自小客
    車，於民國95年2月27日下午6時2分許，沿臺北市○○街由
    西往東方向行駛，行經在臺北市○○○路○段與通河街口時
    ，於設有禁止左轉標誌之路口違規左轉，經在場交通勤務員
    警甲○○發現後，雖即鳴笛並以指揮棒示意異議人不得違規
    左轉，惟異議人仍執意左轉，員警甲○○再次鳴笛及以指揮
    棒示意異議人停車受檢，然異議人見狀後並未停車，反逕行
    逃逸，經員警甲○○記下違規車輛之車牌號碼、廠牌、型別
    等特徵，經核對電腦車籍資料確認無誤後，掣單舉發異議人
    「違反禁止左轉標誌左轉（07-09；17-19汽車禁左）」、「
    違反本條例之行為，經鳴笛、指揮棒攔停，拒絕停車接受稽
    查，駕車逃逸」，經原處分機關即移送機關依道路交通管理
    處罰條例第48條第2款、第60條第1項之規定分別裁處600元
    並記違規點數1點（原處分案號：宜監字第裁43-AVC523551
    號，此部分未據異議人提出異議）及3,000元並記違規點數1
    點。
三、異議人異議意旨略以：伊因不熟悉臺北市交通狀況，確曾於
    上揭時地違規左轉無誤，惟左轉當時伊並未看到執勤員警，
    亦不知員警有攔停之動作，伊並無拒絕停車接受稽查之違規
    等語，原處分機關所認定之違規事實，與事實不符，實難甘
    服云云。
四、本院查：
（一）異議人確有於95年2月27日下午6時2分許，駕駛車牌號碼
      EX-4215號自小客車沿臺北市○○街由西往東行駛，而行
      經通河街與中山北路5段於上午7時至9時、下午5時至7時
      之設有汽車禁止左轉標誌之路口而違規左轉等情，業據異
      議人自承在卷，應甚明確，堪予認定。
（二）異議人雖以前揭情詞置辯。惟證人甲○○於本院調查時結
      稱：異議人所駕車號EX-4215號自小客車沿臺北市○○街
      由西向東行駛至路口，駕駛人有顯示左轉燈要左轉中山北
      路，伊見狀即鳴笛並以指揮棒制止該車違規左轉，該車不
      予理會，仍左轉過去，伊再次鳴笛並以指揮棒要將該車攔
      下，但該車仍然未停繼續開走，當時該車距離伊只有1公
      尺之距離等語，並提出路口照片18張及員警工作紀錄簿為
      證。衡諸現場查獲之警員甲○○與異議人並不相識，夙無
      仇隙，當無設詞攀誣之理。且異議人以證人甲○○於同一
      地點，分別於95年2月27日下午6時38分許、95年2月27日
      下午5時15分許，均以同一違規事由製單逕行舉發等情，
      當庭質疑證人甲○○攔停未停之比率過高，恐有指揮稽查
      攔停動作不明確之情形云云。惟經本院調查後，前開2次
      逕行舉發之違規事件，固均經證人甲○○以「拒絕停車接
      受稽查，駕車逃逸」之違規事由，分別製發單號為ACV523
      554、AVC523050號舉發通知單逕行舉發之，惟嗣前開受舉
      發人均已自動繳納罰鍰結案，俱未提出申訴，此有臺北市
      政府警察局士林分局95年6月26日北市警士分交字第09532
      369300號函、交通部公路總局臺北區監理所95年6月30日
      北監自字第0956011268號函、交通部公路總局臺北區監理
      所基隆監理站95年7月6日北監基四字第0956204415號函在
      卷可稽，無從顯示證人甲○○確有指揮稽查攔停動作不明
      確之情形。再核以證人甲○○前開所述，證人甲○○所站
      位置距離異議人所駕車輛不遠，異議人應可見聞員警之鳴
      笛並以指揮棒攔停之手勢，足徵本件異議人案發當時確實
      係違規拒絕攔停並逃逸無訛，異議人辯稱未看到警員鳴笛
      攔停云云，應不可採。本件異議人之違規事證，至臻明灼
      ，其所為本件異議，尚無理由。
五、綜上所述，異議人確有於違規左轉後未遵照員警指揮停車而
    逃逸之交通違規行為，又異議人自承為該汽車之實際駕駛人
    ，從而原處分機關依首揭規定裁處汽車所有人即異議人罰鍰
    3,000元，並記違規點數1點，即無不當，本件異議為無理由
    ，應予駁回。
據上論斷，應依道路交通案件處理辦法第19條，裁定如主文。
中    華    民    國    95    年    7     月    26    日
                        交通法庭法  官    郭淑珍
以上正本證明與原本無異。
如不服本裁定，應於裁定送達後5日內向本院提出抗告狀。（需
附繕本）
                                書記官    林秀麗
中    華    民    國    95    年    7     月    26    日


司法院資訊處製作；財團法人民間司法改革基金會備份。
